臺灣花蓮地方法院刑事判決　　　　　　　 96年度易字第244號
公　訴　人　臺灣花蓮地方法院檢察署檢察官
被　　　告　戌○○
　　　　　　　　　　（現於臺灣花蓮監獄另案執行中）
上列被告因竊盜案件，經檢察官提起公訴（96年度偵字第1626、
1724、1726、1730、1901、1924、1927、2036、2100、2252、24
24、2425、2449號），經本院改行簡式審判程序後，判決如下：
    主  文
戌○○所犯如附表所示之罪，各判處如附表主文欄所示之刑，並
均應於前開刑之執行前，令入勞動場所強制工作參年。應執行有
期徒刑柒年，並應於刑之執行前，令入勞動場所強制工作參年。
    事實及理由
一、犯罪事實：
    1.戌○○曾因偽造有價證券、竊盜案件，經本院各判處有期
      徒刑3年6月、2年確定，2案接續執行，甫於民國94年12月
      10日縮刑期滿執行完畢，並另犯竊盜案件，經本院於95年
      9月12日，以95年度易字第234號判處有期徒刑10月，於95
      年10月 5日確定，現正執行中。其仍不知悔改，意圖為自
      己不法所有，均攜帶客觀上可供兇器使用之鑽石刀、老虎
      鉗、螺絲起子等工具，於下列時間、地點，竊取他人財物
      共28次，顯有犯罪之習慣，其事後於警方未發覺其犯竊盜
      罪前，主動向警方自首下列竊盜案件，而接受裁判：
      (一)其於95年5月11日下午3時許，自花蓮市○○街86巷 3號
        子○○住處隔壁預售工地爬上子○○住處頂樓，並以自
        備之鑽石刀、老虎鉗及螺絲起子破壞該住處頂樓玻璃門
        後侵入屋內（侵入住宅部分未據告訴），竊取子○○所
        有之鑽石戒指2只、裸鑽1只、存錢筒【內有零錢約新台
        幣（下同）6千餘元）、黃金金飾2組等物離去。
      (二)其於95年7月14日傍晚，自花蓮市○○○街65號亥○○住
        處同排最後 1間空屋進入後，爬上頂樓，再沿頂樓步行
        至亥○○住處頂樓，見該住處頂樓後門未上鎖即開門侵
        入屋內（亥○○已提告訴），在2、3樓房間內竊取金飾
        項鍊4條、戒指2只、鑽戒1只、黃金戒指1只、鑽墜 1條
        及手錶 3只等物後離去，得手後將竊得之金飾變賣至花
        蓮市○○路萬泰銀樓。
      (三)其於95年 7月23日傍晚，自花蓮市○○○路77號戊○○
        住處隔壁79號空屋進入後爬上頂樓，跨過圍牆到戊○○
        住處頂樓，先以老虎鉗將後方窗戶鋁條板開，並用鑽石
        刀割窗戶玻璃，再以螺絲起子將窗戶玻璃敲一個洞後，
        伸手將窗戶扣環打開，而自窗戶侵入屋內（侵入住宅部
        分未據告訴），在2樓房間內竊取小孩金飾3組、金元寶
        1個及零錢約6千元後逃逸，事後並將竊得之金飾變賣至
        花蓮市○○路萬泰銀樓。
      (四)其於95年 7月30日傍晚，自花蓮市○○路308之2號酉○○住處隔壁工地上頂樓，踰越矮牆到酉○○住處頂樓落
        地窗前，以鑽石刀將落地窗玻璃劃一半圓形，再持老虎
        鉗敲螺絲起子將窗戶玻璃敲破一個洞，並伸手將扣環打
        開後自落地窗侵入屋內（侵入住宅部分未據告訴），在
        2 樓前臥室的衣櫃內竊取小保險箱（內有一些文件）後
        逃逸，事後將竊得之保險箱帶至花蓮市北濱公園附近，
        並將之撬開後發現保險箱內無值錢物品，遂丟棄在北濱
        公園海邊。
      (五)其於95年9月初某日下午3時許，自花蓮市○○路308之8
        號卯○○住處隔壁工地上頂樓，跨過矮牆到卯○○住處
        頂樓，以鑽石刀將頂樓玻璃門上玻璃劃一半圓形，再持
        老虎鉗敲螺絲起子之方式將玻璃敲一個洞，並伸手將喇
        叭鎖打開後開門侵入屋內（侵入住宅部分未據告訴），
        在2、3樓房間桌子的抽屜內竊取零錢約1、2千元後逃逸
        。
      (六)其於95年10月 4日至 8日間某日傍晚，自花蓮市○○路
        121之1號申○○住處隔壁後方工地進入後爬上頂樓，跨
        過矮牆到121之1號頂樓，以鑽石刀將落地窗玻璃割一半
        圓形，再持老虎鉗敲螺絲起子之方式將玻璃敲一個洞，
        並伸手將扣環打開後侵入屋內行竊（侵入住宅部分未據
        告訴），共竊得現金約4千餘元、項鍊3條、戒指 2只後
        逃逸，並將竊得之金飾變賣至花蓮市○○路萬泰銀樓。
      (七)其於95年10月間某日下午3時許，自花蓮市豐村91之8號
        巳○○住處隔壁空屋踰越圍牆跳入巳○○住處前門，見
        窗戶未上鎖即開窗侵入屋內行竊（巳○○已提告訴），
        共竊得戒指3、4個，現金約1、2千元後逃逸，並將竊得
        之金飾變賣至花蓮市○○路萬泰銀樓。
      (八)其於95年10月23日下午 3時許，自花蓮市○○○街235號
        辰○○住處隔壁住戶踰越圍牆至235號前，以鑽石刀將1
        樓後方廚房窗戶的玻璃割一半圓形，再持老虎鉗敲螺絲
        起子之方式將窗戶敲破一個洞，並伸手將扣環打開後侵
        入屋內行竊（辰○○已提告訴），共竊得項鍊、戒指、
        小孩的金鎖片（約20件）、鑽戒6只、墜飾10個、玉鐲2
        個及 3支手機後逃逸，再將竊得之金飾變賣至花蓮市○○路萬泰銀樓。
      (九)其於95年10月31日下午3時許，自花蓮市○○○街155號
        丁○○住處隔壁工地爬上頂樓後走至 155號頂樓，以鑽
        石刀將落地門玻璃割一半圓形，再持老虎鉗敲螺絲起子
        之方式將玻璃敲破一個洞，並伸手將扣環打開後侵入屋
        內行竊（丁○○已提告訴），共竊得勞力士手錶、翡翠
        、Ｋ金、金子、紀念幣、及一些飾品（珊瑚、水晶）後
        逃逸，事後並將竊得之金飾變賣至花蓮市○○路萬泰銀
        樓，另玉鐲子、紀念幣等無法賣出之物品則丟棄在南濱
        公園河堤旁的水溝。
      (十)其於95年11月底某日下午5時許，自花蓮市○○路141號
        Ａ○○住處隔壁工地爬上頂樓後走到 141號頂樓，再持
        螺絲起子將頂樓木門的喇叭鎖勾開後侵入屋內行竊（侵
        入住宅部分未據告訴），共竊得現金 1萬餘元及一些零
        錢後逃逸。
      (十一)其於95年12月28日下午4時許，自花蓮市○○街125巷20
        號地○○住處隔壁攀爬圍牆至上址遮雨棚上，再上去 2
        樓陽台，持鑽石刀割落地窗玻璃，因無法敲破玻璃，遂
        持螺絲起子破壞 2樓主臥室窗戶紗窗及窗戶鎖後侵入屋
        內行竊（侵入住宅部分未據告訴），共竊得金項鍊 1條
        、金墜子3個、銀手鍊及項鍊各1條後逃逸，再將竊得之
        金飾變賣至花蓮市○○路萬泰銀樓。
      (十二)其於96年 1月上旬某日下午3時許，趁花蓮市○○路319
        號丑○○住處無人之際，以自備之鑽石刀將頂樓玻璃門
        上之玻璃切割，再將玻璃打破成圓形狀後開門侵入屋內
        （侵入住宅部分未據告訴），竊得零錢約 300元後逃逸
        。
      (十三)其於95年10月17日下午 2時許，攀爬花蓮市○○路81號
        天○○住處圍牆進入庭院後，在該屋後門，以自備之鑽
        石刀為作案工具切割落地窗玻璃後，侵入屋內（侵入住
        宅部分未據告訴），共竊得現金 5000元、金戒子1對、
        二信提款卡、私章、駕照、女用米色皮夾、名片夾及大
        東海補習班上課證、建保卡等物品。
      (十四)其於95年11月中旬某日下午 3時許（蒞庭檢察官已更正
        犯罪時間如前），發現花蓮市○○路83號黃○○住處無
        人，以老虎鉗破壞 4樓樓頂之鋁門後侵入屋內（侵入住
        宅部分未據告訴）行竊，共竊得現金1000元左右及手機
        2支。
      (十五)其於96年1月27日下午3時許，自花蓮市○道路57-3號玄
        ○○住處隔壁房屋頂樓攀爬至玄○○住處頂樓，持所攜
        工具將頂樓浴室氣窗拆下後侵入屋內行竊（侵入住宅部
        分未據告訴），共竊得現金8千餘元及飛利浦牌手機1支
        ，並於96年 2月17日，將上開手機持往「中古王二手3C
        」店變賣。
      (十六)其於95年12月15日白天某時，自花蓮縣吉安鄉○○○○街
        51 巷1號甲○○住處隔壁空屋翻爬至甲○○住處頂樓，
        再以所攜工具破壞該處窗戶玻璃後侵入屋內行竊（侵入
        住宅部分未據告訴），共竊得金、銀套幣各 1枚、生肖
        套幣1套、金牌3面、珍珠項鍊3條、黃金戒指5只、伍拾
        圓面額紀念幣100張、人民幣約100元等財物。
      (十七)其於96年1月5日白日某時，自花蓮縣吉安鄉○○村○○○ 街2號宙○○住處隔壁空屋攀爬至宙○○住處2樓陽台
        ，再以工具破壞陽台落地窗玻璃後侵入（侵入住宅部分
        未據告訴）行竊，共竊得硬幣8千餘元等財物。
      (十八)其於96年 1月某日下午，自花蓮縣吉安鄉○○村○○路
        52號庚○○住處後方工地空屋頂樓攀爬至庚○○住處頂
        樓，再以螺絲起子及老虎鉗等犯罪工具破壞窗戶鋁條侵
        入屋內（侵入住宅部分未據告訴），並翻動衣櫥著手行
        竊財物之際，適庚○○返家，其隨行逃離而竊盜未遂。
      (十九)其於96年1月5日下午 3時許，自花蓮縣吉安鄉○○村○○路○段87巷1弄38號丙○○住處隔壁空屋爬至丙○○住
        處頂樓，再持螺絲起子、老虎鉗破壞 3樓窗戶環扣及玻
        璃後侵入屋內行竊（丙○○已提出告訴），共竊得金飾
        項鍊2條、手鍊2只、腳鍊1只、鑽石戒子2只。
      (二十)其於96年 2月間某日，自花蓮縣吉安鄉○○村○○○路
        92巷77號癸○○住處隔壁攀爬圍牆侵入該屋，並利用該
        屋窗戶未關，由窗戶侵入屋內行竊（侵入住宅部分未據
        告訴），共竊得現金數百元及黃金金牌 1面，再將竊得
        之金飾變賣至花蓮市○○路萬泰銀樓。
      其於95年12月9日下午 5時許，見花蓮市○○○街23號辛○○住處無人，乃破壞該處 1樓紗窗後，侵入屋內行竊
        （侵入住宅部分未據告訴），共竊得現金3、4千元及金
        飾項鍊1條。
      其於95年11月27日下午1時許，見花蓮市○○○街21-1號
        壬○○住處無人，以自備之作案工具老虎鉗破壞壬○○
        住處後門後，侵入屋內行竊（侵入住宅部分未據告訴）
        ，共竊得金戒子、皮飾及現金300多元。
      其於96年2月27日下午5時許，自花蓮市○○街 8號宇○○住處隔壁施工大樓之工地攀爬至宇○○住處頂樓，以
        所攜之工具破壞頂樓鋁門及玻璃後侵入屋內（侵入住宅
        部分未據告訴），正翻箱倒櫃著手行竊之際，適逢宇○○返家，乃旋即逃跑而竊盜未遂。
      其於95年12月19日下午2、3時許，攀爬花蓮縣花蓮市○○路89巷9號午○○住處圍牆，進入該處2樓陽台，以鑽
        石刀切割 2樓陽台玻璃門後侵入屋內行竊（侵入住宅部
        分未據告訴），並在 2樓屋內翻箱倒櫃著手竊盜，因未
        發覺財物，乃再上 3樓時，適為午○○之子黃文鴻發現
        ，旋即逃跑而竊盜未遂。
      其於95年12月30日下午3時，在花蓮縣花蓮市○○○街17
        號未○○住處，趁屋內無人之際，見 1樓大門之氣窗未
        上鎖，即打開氣窗侵入屋內行竊（侵入住宅部分未據告
        訴），共竊得現金4000元。
      其於96年1月13日下午5時許，自花蓮市○○街19號Ｂ○○住處隔壁空屋爬上頂樓後，再爬到19號住處頂樓，以
        玻璃刀切割 3樓氣窗後侵入屋內（侵入住宅部分未據告
        訴），竊得現金2萬餘元。
      其於96年 1月底某日下午2時許（起訴書誤載為1月30日
        上午9時），自花蓮縣花蓮市○○路83之1號乙○○住處
        隔壁工地爬至乙○○住處頂樓，並持該工地之砂輪機將
        鐵窗切割開後侵入屋內（侵入住宅部分未據告訴），於
        翻箱倒櫃著手竊盜後，因未發現財物而未遂，事後並將
        所持用之砂輪機丟棄在該工地附近。
      其於96年1月30日下午2時許，自花蓮市○○路83號寅○○住處隔壁工地，爬上寅○○住處 4樓陽台，以螺絲起
        子、老虎鉗破壞陽台玻璃門後，侵入 4樓房間（侵入住
        宅部分未據告訴），並翻箱倒櫃著手竊盜，適為寅○○
        發覺，隨即逃逸而竊盜未遂。
    2.案經亥○○、巳○○、辰○○、丁○○、丙○○訴由花蓮
      縣警察局花蓮分局及花蓮縣警察局吉安分局報請台灣花蓮
      地方法院檢察署檢察官偵查起訴。
二、證據：
    (一)被告戌○○於警詢、偵查及本院之自白。
    (二)被害人子○○、亥○○、戊○○、酉○○、卯○○、申○○、巳○○、辰○○、丁○○、Ａ○○、地○○、丑○○
      、袁治華、天○○、黃○○（起訴書誤載為劉琍榕）、玄
      ○○、甲○○、宙○○、庚○○、丙○○、癸○○、辛○○、壬○○、宇○○、午○○、未○○、Ｂ○○、乙○○
      、寅○○於警詢之證述。
    (三)報案三聯單、報案紀錄、現場照片、萬泰銀樓飾金買入登
      記簿、切結書、通聯調閱查詢單、現場勘查報告、現場測
      繪圖、勘查採證同意書及花蓮縣警察局花蓮分局96年5月7
      日花市警刑字第0960008849號函。
    (四)台灣高等法院被告前案紀錄表。
三、論罪科刑法條：核被告所為，分別觸犯如附表所示之罪。蒞
    庭檢察官已更正起訴法條為刑法第321條第1項第2、3款加重
    竊盜罪及刑法第321條第 2項、第1項第2、3款加重竊盜未遂
    罪，另就被害人提出告訴部分，補充被告亦涉犯刑法第 306
    條第 1項侵入住宅罪。然就犯罪事實(二)部分，被告所為應係
    犯刑法第321條第 1項第3款攜帶兇器竊盜罪，是檢察官此部
    分之起訴法條容有未洽，應予變更。被告於犯罪發覺前，主
    動向警方自首本件28次竊盜犯行，均依刑法第62條前段自首
    之規定，減輕其刑。又所為犯罪事實(十八)、、、、部
    分，被告雖著手竊盜，然均未竊得財物，皆為未遂犯，各依
    刑法第25條第2項之規定，減輕其刑。再其所犯刑法第321條
    第1項第2、3款加重竊盜罪與刑法第306條第 1項侵入住宅罪
    間，均係在竊盜之單一犯意下所為侵入住宅以行竊之行為，
    而同時觸犯上開二罪，應依刑法第55條想像競合犯之規定，
    從一重之加重竊盜罪處斷【參見刑法第55條之修正說明、許
    玉秀大法官所著「一罪與數罪的理論與實踐(六)」一文（見台
    灣本土法學雜誌第67期）及最高法院法官花滿堂所著「牽連
    犯、連續犯廢除後之適用問題」（見最高法院學術研究會叢
    書(十二)刑法修正後之適用問題）】。其所為本案28次竊盜犯行
    之時間、地點及被害人均有差異，應予數罪併罰。爰審酌被
    告不思以正途獲取財物，多次攜帶兇器、毀越他人門扇或安
    全設備、侵入他人住宅行竊，對於被害人免於恐懼之住居安
    寧與社會治安危害甚鉅，並造成被害人財產上之損失，惡行
    非輕，且考量被告之素行欠佳，但事後勇於自首及坦承犯行
    ，態度良好等一切情狀，各量處如附表主文欄所示之刑，並
    定其應執行之刑。
四、按被告為第1次竊盜犯行後，竊盜犯贓物犯保安處分條例第3
    條第1項規定業於95年5月30日修正，同年7月1日施行，惟該
    次修正僅係刪除18歲以上之竊盜犯、贓物犯以犯該等之罪為
    常業者，得於刑之執行前令入勞動場所強制工作之規定（即
    原第 3條第1項第2款），至於原規定18歲以上之竊盜犯、贓
    物犯而有犯罪之習慣者得於刑之執行前令入勞動場所強制工
    作之規定（即原第 3條第1項第1款）則無變更，僅將原規定
    內容移列為同條例第3條第1項而已，是就該等犯罪之人而有
    犯罪之習慣者，上開法律修正僅屬文字之更動調整，就其實
    質法律效果則無影響，自非刑法第2條第1項所稱之「法律變
    更」，應逕依現行竊盜犯贓物犯保安處分條例第3條第1項之
    規定為已足（最高法院95年度第21次決議參照）。經查，被
    告為18歲以上之人，曾因偽造有價證券、竊盜案件，經本院
    各判處有期徒刑3年6月、2年確定，2案接續執行，於94年12
    月10日縮刑期滿執行完畢，復因另犯竊盜案件，經本院於95
    年9月12日，以95年度易字第234號判處有期徒刑10月，於95
    年10月 5日確定，現正執行中，此有臺灣高等法院被告前案
    紀錄表乙份在卷足稽，然均未能有效遏止被告再犯，其於前
    案執行完畢後僅 1年餘即再犯本案，其行竊時間密集，且犯
    罪態樣均係攜帶兇器、毀越安全設備或門扇、侵入他人住宅
    行竊，並將竊得之財物變賣求現，本件竊盜次數共達28次之
    多，期間尚另案犯竊盜罪 1次，經判決確定後，仍繼續竊盜
    ，足見被告確有竊盜犯罪之習慣，具有危險性格，嚴重影響
    社會治安，危害他人財產權益，審酌上情，認有令其強制工
    作，習得技藝，矯治惡習，俾適應社會生活之必要，爰依竊
    盜犯贓物犯保安處分條例第3條第1項規定，諭知於刑之執行
    前，令入勞動處所強制工作3年，以資矯治。
五、依刑事訴訟法第299條第1項前段、第273條之1第1項、第310
    條之2、第454條、第300條，刑法第2條第1項前段、第306條
    第1項、第321條第1項第 2款、第3款、第2項、第25條第2項
    、第62條前段、第47條第 1項、第55條，修正前刑法第47條
    、第51條第 5款，竊盜犯贓物犯保安處分條例第3條第1項、
    第4條、第5條第1項前段，刑法施行法第 1條之1，判決如主
    文。
六、如不服本判決，得於收受判決正本後10日內，向本院提起上
    訴（須附繕本）。
本案經檢察官己○○到庭執行職務。
中　　華　　民　　國　　96　　年　　7 　　月　　13　　日
 　　　　　　　　       臺灣花蓮地方法院刑事第一庭
                                法　官　李  世  華
上列正本證明與原本無異。
如對本判決不服，應於送達後10日內，向本院提出上訴狀（應抄
附繕本）告訴人或被害人如對於本判決不服者，應具備理由請求
檢察官上訴，其上訴期間之計算係以檢察官收受判決正本之日期
為準。
                                書記官
中　　華　　民　　國　　96　　年　　7 　　月　　16　　日
附錄本判決論罪之法律條文：
中華民國刑法第321條：
（加重竊盜罪）
犯竊盜罪而有左列情形之一者，處 6 月以上、 5 年以下有期徒
刑：
一  於夜間侵入住宅或有人居住之建築物、船艦或隱匿其內而犯
之者。
二  毀越門扇、牆垣或其他安全設備而犯之者。
三  攜帶兇器而犯之者。
四  結夥三人以上而犯之者。
五  乘火災、水災或其他災害之際而犯之者。
六  在車站或埠頭而犯之者。
前項之未遂犯罰之。
中華民國刑法第306條第1項：
（侵入住居罪）
無故侵入他人住宅、建築物或附連圍繞之土地或船艦者，處 1年
以下有期徒刑、拘役或3百元以下罰金。
附表
┌─────┬───────────┬─────────────┐
│編      號│所犯法條              │主                      文│
├─────┼───────────┼─────────────┤
│犯罪事實(一)│刑法第321條第1項第2、3│戌○○攜帶兇器，毀越門扇竊│
│          │款。                  │盜，累犯，處有期徒刑捌月。│
├─────┼───────────┼─────────────┤
│犯罪事實(二)│刑法第321條第1項第3款 │戌○○攜帶兇器竊盜，累犯，│
│          │及同法第306條第1項。  │處有期徒刑捌月。          │
├─────┼───────────┼─────────────┤
│犯罪事實(三)│刑法第321條第1項第2、3│戌○○攜帶兇器，踰越牆垣，│
│          │款。                  │毀越安全設備竊盜，累犯，處│
│          │                      │有期徒刑捌月。            │
├─────┼───────────┼─────────────┤
│犯罪事實(四)│同上。                │戌○○攜帶兇器，踰越牆垣，│
│          │                      │毀越安全設備竊盜，累犯，處│
│          │                      │有期徒刑捌月。            │
├─────┼───────────┼─────────────┤
│犯罪事實(五)│刑法第321條第1項第2、3│戌○○攜帶兇器，踰越牆垣，│
│          │款                    │毀越門扇竊盜，累犯，處有期│
│          │                      │徒刑捌月。                │
├─────┼───────────┼─────────────┤
│犯罪事實(六)│刑法第321條第1項第2、3│戌○○攜帶兇器，踰越圍牆，│
│          │款。                  │毀越安全設備竊盜，累犯，處│
│          │                      │有期徒刑捌月。            │
├─────┼───────────┼─────────────┤
│犯罪事實(七)│刑法第321條第1項第2、3│戌○○攜帶兇器，踰越牆垣及│
│          │款及同法第306條第1項  │安全設備竊盜，累犯，處有期│
│          │                      │徒刑玖月。                │
├─────┼───────────┼─────────────┤
│犯罪事實(八)│同上。                │戌○○攜帶兇器，踰越牆垣，│
│          │                      │毀越安全設備竊盜，累犯，處│
│          │                      │有期徒刑玖月。            │
├─────┼───────────┼─────────────┤
│犯罪事實(九)│同上。                │戌○○攜帶兇器，毀越門扇竊│
│          │                      │盜，累犯，處有期徒刑玖月。│
├─────┼───────────┼─────────────┤
│犯罪事實(十)│刑法第321條第1項第2、3│戌○○攜帶兇器，踰越門扇竊│
│          │款。                  │盜，累犯，處有期徒刑捌月。│
│          │                      │                          │
├─────┼───────────┼─────────────┤
│犯罪事實(十一)│同上。                │戌○○攜帶兇器，踰越牆垣，│
│          │                      │毀越安全設備竊盜，累犯，處│
│          │                      │有期徒刑捌月。            │
├─────┼───────────┼─────────────┤
│犯罪事實(十二)│同上。                │戌○○攜帶兇器，毀越門扇竊│
│          │                      │盜，累犯，處有期徒刑捌月。│
├─────┼───────────┼─────────────┤
│犯罪事實(十三)│同上。                │戌○○攜帶兇器，踰越牆垣，│
│          │                      │毀越安全設備竊盜，累犯，處│
│          │                      │有期徒刑捌月。            │
├─────┼───────────┼─────────────┤
│犯罪事實(十四)│同上。                │戌○○攜帶兇器，毀越門扇竊│
│          │                      │盜，累犯，處有期徒刑捌月。│
│          │                      │                          │
├─────┼───────────┼─────────────┤
│犯罪事實(十五)│同上                  │戌○○攜帶兇器，踰越安全設│
│          │                      │備竊盜，累犯，處有期徒刑捌│
│          │                      │月。                      │
├─────┼───────────┼─────────────┤
│犯罪事實(十六)│同上。                │戌○○攜帶兇器，毀越安全設│
│          │                      │備竊盜，累犯，處有期徒刑捌│
│          │                      │月。                      │
├─────┼───────────┼─────────────┤
│犯罪事實(十七)│同上                  │戌○○攜帶兇器，毀越安全設│
│          │                      │備竊盜，累犯，處有期徒刑捌│
│          │                      │月。                      │
├─────┼───────────┼─────────────┤
│犯罪事實(十八)│刑法第321條第2項、第1 │戌○○攜帶兇器，毀越安全設│
│          │項第2、3款。          │備竊盜未遂，累犯，處有期徒│
│          │                      │刑陸月。                  │
├─────┼───────────┼─────────────┤
│犯罪事實(十九)│刑法第321條第1項第2、3│戌○○攜帶兇器，毀越安全設│
│          │款及同法第306條第1項。│備竊盜，累犯，處有期徒刑玖│
│          │                      │月。                      │
├─────┼───────────┼─────────────┤
│犯罪事實(二十)│刑法第321條第1項第2、3│戌○○攜帶兇器，踰越牆垣及│
│          │款。                  │安全設備竊盜，累犯，處有期│
│          │                      │徒刑捌月。                │
├─────┼───────────┼─────────────┤
│犯罪事實│同上                  │戌○○攜帶兇器，毀越安全設│
│          │                      │備竊盜，累犯，處有期徒刑捌│
│          │                      │月。                      │
├─────┼───────────┼─────────────┤
│犯罪事實│同上                  │戌○○攜帶兇器，毀越門扇竊│
│          │                      │盜，累犯，處有期徒刑捌月。│
│          │                      │                          │
├─────┼───────────┼─────────────┤
│犯罪事實│刑法第321條第2項、第1 │戌○○攜帶兇器，毀越門扇竊│
│          │項第2、3款。          │盜未遂，累犯，處有期徒刑陸│
│          │                      │月。                      │
├─────┼───────────┼─────────────┤
│犯罪事實│同上                  │戌○○攜帶兇器，踰越牆垣，│
│          │                      │毀越門扇竊盜未遂，累犯，處│
│          │                      │有期徒刑陸月。            │
├─────┼───────────┼─────────────┤
│犯罪事實│刑法第321條第1項第2、3│戌○○攜帶兇器，踰越安全設│
│          │款。                  │備竊盜，累犯，處有期徒刑捌│
│          │                      │月。                      │
├─────┼───────────┼─────────────┤
│犯罪事實│同上                  │戌○○攜帶兇器，毀越安全設│
│          │                      │備竊盜，累犯，處有期徒刑捌│
│          │                      │月。                      │
├─────┼───────────┼─────────────┤
│犯罪事實│刑法第321條第2項、第1 │戌○○攜帶兇器，毀越安全設│
│          │項第2、3款。          │備竊盜未遂，累犯，處有期徒│
│          │                      │刑陸月。                  │
├─────┼───────────┼─────────────┤
│犯罪事實│同上。                │戌○○攜帶兇器，踰越門扇竊│
│          │                      │盜未遂，累犯，處有期徒刑陸│
│          │                      │月。                      │
└─────┴───────────┴─────────────┘
